---
título : " Atividade Avaliativa I "
autor : " Luis Fernando dos Santos de Brito "
data : " Estat 2020.1 "
saída : github_document
---

```{r setup, include=FALSE}
knitr::opts_chunk$set(echo = TRUE)
library(tidyverse)
```

**Questão 01** A seguir Box Plot ajudas informações sobre a distribuição de pesos das malas em um avião.


*a)*

Ele não calculou o intervalo for block post, só calculou o intervalo entre q1 e q2, por isso esta incorreto.

*b)*

15 + 2 = 17

*c)*

23-10 = 13

*d)*

55x24 / 240 = 5,5

**Questão 02** Uma prova foi aplicada em duas turmas distintas. Na primeira, com 30 alunos, a média aritmética das notas foi 6.40. Na segunda, com 50 alunos, foi 5.20. A média aritmética das notas dos 80 alunos foi:

6,40x30 + 5,20x50 = 192 + 260/80 = 5,65

*resposta alternativa a)*

**Questão03 ** Considere os dados abaixo, onde a variável de interesse, X, é batimentos cardíacos por minuto (BAT / min).

*a)*
```{r}
dados  <- c ( 68 , 70 , 72 , 58 , 90 , 110 , 68 , 70 , 72 , 80 ,
             80 , 67 , 90 , 94 , 100 , 80 , 75 , 79 , 84 , 90 )
  ( 110 : 58 )
```
*b)*

mídia = 79,85

mediana = 79,5

primeiro quartil = 70

terceiro quartil = 90

desvio padrÃ £ o = 4,46

*c)*

Não, ambos os valores da mídia e mediana são proximos.
```{r}
hist ( dados )
hist ( dados , ylab  =  " Frequência Absoluta " , xlab  =  " BAT / min " , col  =  " blue " , main  =  " Batimentos Cardíacos " )
```
**Questão 04** No repositório de dados da disciplina no GitHub, dados_csv, analise o conjunto de dados frango_dieta.csv.
```{r}
frango_dieta. <- read_csv("dados/brutos/frango_dieta.csv")
View(frango_dieta.)
```
*a)*

Não pois ele é apresentado por 579 linhas, e um arquivo tidy e apresentado por 10.

*b)*
```{r}
mean(frango_dieta$peso)
```
*c)*
```{r}
sd(frango_dieta$peso)
```
*d)*

Tempo, Peso, Frango, Dieta = Quantitativo Discreto

**Questão 05**

eu usaria a média pois, a média se baseia em todos os numeros da curva, enquanto a mediana se baseia apenas no central e nesse grafico há uma drastica subida e decida no inicio, então a media é o mais correto a se considerar.
```{r}
# ------------------------------------------------- --------
N <- 1000
x <- rnbinom(N, 4, .5)
hist(
x,
xlim = c(min(x), max(x)),
probability = T,
nclass = max(x) - min(x) + 1,
col = 'lightblue', xlab = ' ', ylab = ' ', axes = F,
main = 'Positive Skewed'
)
lines(density(x, bw = 1), col = 'red', lwd = 3)
# ------------------------------------------------- --------
```
**Questão 06** Considere o banco de dados dados_co2.csv
```{r}
dados_co2. <- read_csv("dados/brutos/dados_co2.csv")
View(dados_co2.)
```
*a)*

*b)*

Não, pois o tidy apresenta 10 linhas e a tabela em questão 39.

*c)*
```{r}
dados_co2. %>%                
pivot_longer(
1:13,                
names_to = "ano",    
values_to = "dez")
```
*d)*
```{r}
dados_co2 <- read_csv("dados/brutos/dados_co2.csv")
View(dados_co2)
```
```{r}
dados_co2 %>%  
  pivot_longer(
    !ano,
    names_to = "mes",
    values_to = "ppm"
  )
```

```{r}
write_csv(dados_co2_tidy,"dados/tidy/dados_co2_tidy.csv")
```
*e)*
```{r}
co2_tidy <-  read_csv("dados/tidy/dados_co2_tidy.csv")
View(co2_tidy)
```
```{r}
#-------------------------------------------
co2_tidy %>% # conjunto de dados
group_by(ano) %>% # agrupa por ano
summarise(media = round(mean(ppm), 2)) %>% # calcula a média da variavel ppm em cada grupo
ggplot(aes(ano, media, group = 1)) + # cria o gráfico
geom_line(color = "blue", size = 1)
#-------------------------------------------
```
*Questão 07** Considere uma Tabela 1:
```{r}
tabela_1 <- read_csv("dados/brutos/tabela_1.csv")
View(tabela_1)
```

*a)*
```{r}
tibble(
  nome = c("Ana", "Ludimilla", "Cristina", "Tereza", "Patrícia", "Mariana", "Ana Paula", "Dirce"),
  altura = c("155", "158", "162", "168", "170", "170", "172", "173"),
  peso = c("50", "61", "65", "68", "69", "65", "82", "79")
)
```
*b)*

peso e altura.

*c)*

Peso: Mediana = 66,5 Média = 67.375 Desvio padrão = 9,39

Altura: Mediana = 169 Média = 166 Desvio padrão = 6,34

*d)*

Conforme a altura aumenta, o peso tende a aumentar proporcionalmente.
```{r}
plot(tabela_1$"peso", tabela_1$"altura" , col = "blue", xlab = "altura", ylab = "peso", main = "tabela 1")
```

