---
title: "Atividade Avaliativa I"
author: "Luis Fernando dos Santos de Brito </br>"
date: "Estat 28/07/2020.2"
output: github_document
---

```{r setup, include=FALSE}
knitr::opts_chunk$set(echo = TRUE)
library(tidyverse)
```

---
**Questão 01** Box Plot

*a.* O erro foi não ter calculado o intervalo fora do Box Plot, é sim 50%, o equivalente ao Q1 e Q3.
*b.* 17
*c.* 13
*D.* 55x24/240 = 5,5


**Questão 2** Uma prova foi aplicada em duas turmas distintas. Na primeira, com 30 alunos, a média aritmética das notas foi
6.40. Na segunda, com 50 alunos, foi 5.20. A média aritmética das notas dos 80 alunos foi:

*Letra A: 5,65*

30 * 6,40 + 50 * 5,20/80 = 192+260/80 = 452/80 = 5,65**

**Questão 3** 
Considere os dados abaixo, onde a variável de interesse, X, é batimentos cardíacos por minuto (BAT/min).
68 70 72 58 90 110 68 70 72 80
80 67 90 94 100 80 75 79 84 90

*a.*
```{r}
x <- c(68,70,72,58,90,110,68,70,72,80
,80,67,90,94,100,80,75,79,84,90)
(110:58)
```



*b.**

Média = 79,85

Mediana = 79,5

Primeiro Quartil = 70

Teceiro Quartil = 90

Desvio Padrão = 4,46

*C.*
```{r}
hist(x)
hist(x, ylab = "Frequência Absoluta", xlab = "BAT/min", col = "blue", main = "Batimentos Cardíacos")
```

*c.* Não há diferença, pois a média e a mediana são próximos.





**Questão 4**

*a.*  Não, pois o tidy apresenta apenas as dez primeiras linhas da tabela enquanto a do bruto apresenta todas as linhas e todas as colunas.


*b*

*Média*
```{r}
mean(frango_dieta$peso)
```

*c.*

*Desvio Padrão*
```{r}
sd(frango_dieta$peso)
```
*d.*

*Variaveis*
Tempo, Peso, Frango, Dieta = Quantitativo Discreto

**Questão 5**

*código script*

```{r}
N <- 1000
x <- rnbinom(N, 4, .5)
hist(
x,
xlim = c(min(x), max(x)),
probability = T,
nclass = max(x) - min(x) + 1,
col = 'lightblue', xlab = ' ', ylab = ' ', axes = F,
main = 'Positive Skewed'
)
lines(density(x, bw = 1), col = 'red', lwd = 3)

```

A média, pois ela e influenciada por todos os valores da amostra, e a mediana e o valor central da amostra, por tanto, a média nesse caso e a melhor escolha.

**Questão 6**

*b.* Não, pois o tidy apresenta apenas as dez primeiras linhas da tabela enquanto a do bruto apresenta todas as linhas e todas as colunas.

*c.*

*Arquivo no formato tidy*
```{r}
dados_co2  %>%
    pivot_longer(1:13, 
                 names_to = "ano", 
                 values_to = "dez")

```


*d.*

*Arquivo csv.*
```{r}
dados_co2 <- read.csv("dados/brutos/dados_co2.csv")


dados_co2 %>% View()

```





```{r}
dados_co2_tidy <- dados_co2 %>%  
  pivot_longer(
    !ano,
    names_to = "mes",
    values_to = "ppm"
  )
  
```

  





```{r}
write.csv(dados_co2_tidy, "dados/tidy/dados_co2_tidy.csv")
```

*e.*

*Lendo o dataset*
```{r}
co2_tidy <-  read_csv("dados/tidy/dados_co2_tidy.csv")
View(co2_tidy)

co2_tidy %>% glimpse()
```


*Código de para roda*

```{r}
#-------------------------------------------
co2_tidy %>% # conjunto de dados
group_by(ano) %>% # agrupa por ano
summarise(media = round(mean(ppm), 2)) %>% # calcula a média da variavel ppm em cada grupo
ggplot(aes(ano, media, group = 1)) + # cria o gráfico
geom_line(color = "blue", size = 1)
#-------------------------------------------
```




**Questão 7**

*a.*

*Tabela tibble*
```{r}
 tibble(
  nome = c("Ana", "Ludimilla", "Cristina", "Tereza", "Patrícia", "Mariana", "Ana Paula", "Dirce"),
  altura = c("155", "158", "162", "168", "170", "170", "172", "173"),
  peso = c("50", "61", "65", "68", "69", "65", "82", "79")
)
```

*b.*

*Variaveis*
nome = Qualitativo Nominal 

Altura = Quantitativo Discreto

Peso = Quantitativo Discreto

*c.*

*calculos do peso/altura*
Peso:

Mediana = 66,5

Média = 67,375

Desvio padrão = 9,39

Altura:

Mediana = 169 

Média = 166


Desvio padrão = 6,34

*d.*

*Gráfico plot*
```{r}
plot(tabela_1$"peso", tabela_1$"altura" , col = "blue", xlab = "altura", ylab = "peso", main = "tabela 1")
```


